En simpel introduktion til de 1000 største virksomheder i Danmark
========================================================

I det her dokument samles tabeller og figurer til analysen af corporate interlocks i Danmark


```{r echo=FALSE}
library(ggplot2)
library(igraph)
library(cluster)
library(reshape)

options(width=250)
setwd("~/My Dropbox/R/interlocks/")
source("soc.sna.R")
data <- read.csv("~/My Dropbox/Elite/Data/Data/Organisation_BIQ_top_kapitalfonde.csv", sep="|", encoding="UTF-8")
rel  <- read.csv("~/My Dropbox/Elite/Data/Data/Relation_BIQ_top_kapitalfonde.csv", sep="|", encoding="UTF-8") 

employees   <- data$ANSATTE.10
turnover    <- data$OMSÆTNING.10
balance     <- data$BALANCE.10
result      <- data$RESULTAT.FØR.SKAT.10 
capital     <- data$EGENKAPITAL.10 

pareto.dat <- data.frame(employees, turnover, capital, balance, result)
### Netværk

netmat <- data.frame(rel$NAVN, rel$ORG_NAVN)
colnames(netmat) <- c("navn", "org")

tabnet          <- table(netmat)
tabnet          <- as.matrix(tabnet)
adj.org         <- t(tabnet)%*%tabnet # Individ*individ
diagonal.org    <- diag(adj.org)
diag(adj.org)   <- 0

net.org         <- graph.adjacency(adj.org, weighted=TRUE)

deg             <- degree(net.org) 
close           <- closeness(net.org)
between         <- betweenness(net.org)
neigh2          <- neighborhood.size(net.org, 2)
net.mat         <- data.frame(deg, close, between, neigh2)
colnames(net.mat) <- c("Degree", "Closeness", "Betweeness", "Neighborhood")
###


pareto <- function(x, decreasing=FALSE){
total.x    <- sum(x, na.rm=TRUE)  
prop.x     <- x/total.x 
cum.x      <- cumsum(prop.x[order(prop.x, decreasing=decreasing)])
return(cum.x)
}
### The real deal

pareto.dat      <- as.data.frame(apply(pareto.dat, 2 ,pareto))
pareto.dat$rank <- (1:nrow(pareto.dat))/nrow(pareto.dat) 
pareto.dat      <- melt(pareto.dat, "rank")

net.mat      <- as.data.frame(apply(net.mat, 2, pareto))
net.mat$rank    <- (1:nrow(net.mat))/nrow(net.mat)
net.mat         <- melt(net.mat, "rank")
```

Pareto fordelinger eller Lorentz-kurver for økonomiske variable og netværksvariable.

```{r echo=FALSE, comment="", echo=FALSE}
ggplot(data=pareto.dat, aes(x=rank, y=value, colour=variable,  group=variable)) + geom_line(aes(linetype=variable)) + theme_bw()

ggplot(data=net.mat, aes(x=rank, y=value, colour=variable, group=variable)) + geom_line(aes(linetype=variable)) + theme_bw()
```

## Deskriptiv statistik for netværksmål

Her beskrives data udfra branche. Det er klart at målene i network.by.variable ikke er de rigtige. Der skal laves en funktion specifikt til denne analyse.

Her skal vi have:

Antal virksomheder:
Antal edges:
Antal direktører:
Average degree:
Average betweenness:
Largest component:
% isolates:
% af medlemmer i core component:
% af core component:

```{r echo=FALSE, comment="", echo=FALSE}
network.by.variable(net.org, data$BØRSEN.BRANCHE)
```

## Deskriptiv statistik for økonomiske variable
Her skal vi have tre forskellige matricer.


```{r echo=FALSE, comment="", echo=FALSE}

```